【裁判字號】    99,上易,256
【裁判日期】    990608
【裁判案由】    毀損
【裁判全文】
臺灣高等法院臺南分院刑事判決
上  訴  人  臺灣雲林地方法院檢察署檢察官
被      告  甲○○
上列上訴人因被告毀損案件，不服臺灣雲林地方法院99年度易字
第91號中華民國99年3月19日第一審判決（起訴案號：臺灣雲林
地方法院檢察署99年度偵字第192號；移請併案審理：臺灣雲林
地方法院檢察署99年度偵字第1026號、第1557號），提起上訴，
本院判決如下：
    主      文
原判決關於毀損部分撤銷。
甲○○犯毀損他人物品罪，累犯，處有期徒刑月，如易科罰金
，以新臺幣壹仟元折算壹日。
    事      實
一、甲○○前因連續竊盜案件，經臺灣雲林地方法院以90年度易
    字第676號判處有期徒刑2年確定。又因竊盜等案件，經臺灣
    雲林地方法院以91年度易字第321號分別判處有期徒刑2年與
    罰金銀元400元確定。上開有期徒刑部分再經臺灣雲林地方
    法院以91年度聲字第604號裁定應執行有期徒刑3年8月確定
    。於民國（下同）97年4月25日縮短刑期假釋付保護管束出
    監，迄至97年12月13日假釋期滿，其假釋未經撤銷，以執行
    完畢論。詎其猶不知悔改，基於為自己不法所有之意圖，於
    99年1月4日凌晨2時許，在雲林縣北港鎮○○里○○路648號
    前，持不詳工具破壞乙○○所有且停放於該處之車號W5-597
    1號自用小客車右前車門之門鎖(門鎖經修復之價格為新台幣
    五千三百元)進入車內竊取該車，甲○○破壞該車之門鎖後
    遂開啟車門進入車內發動引擎竊取該車並徒手竊取乙○○所
    有置於車上之HT C廠牌手機1支、音響主機2部、三角架1組
    及工具箱1盒，並發動引擎將該車竊走供己使用（竊盜罪之
    部分業經臺灣雲林地方法院99年度易字第91號判處有期徒刑
    六月確定）。嗣經乙○○發覺後報警處理，而於99年1月4日
    8 時40分許，警方依該車所裝置之衛星定位系統至雲林縣崙
    背鄉○○村○○路151-1 7號樹根養雞場宿舍內（即甲○○
    友人陳性嘉之居處）查獲甲○○，並當場扣得上開自用小客
    車1輛、音響主機2部、三角架1組及工具箱1盒（均已發還乙
    ○○保管），方知上情。
二、案經乙○○訴由雲林縣警察局北港分局報告臺灣雲林地方法
    院檢察署檢察官偵查起訴及移請併案審理。
    理      由
壹、程序事項：
    按被告以外之人於審判外之陳述，雖不符刑事訴訟法第一百
    五十九條之一至第一百五十九條之四之規定，而經當事人於
    審判程序同意作為證據，法院審酌該言詞陳述或書面陳述作
    成時之情況，認為適當者，亦得為證據。當事人、代理人或
    辯護人於法院調查證據時，知有第一百五十九條第一項不得
    為證據之情形，而未於言詞辯論終結前聲明異議者，視為有
    前項之同意，刑事訴訟法第一百五十九條之五定有明文。查
    本件檢察官及被告於言詞辯論終結前，對於下述本院採為認
    定犯罪事實依據之各項供述及書面證據之證據能力及對於卷
    附各傳聞證據之證據能力，均未聲明異議，復經本院於審理
    時逐一提示予檢察官及被告表示意見，檢察官、被告對於本
    院所為之提示，就證據能力方面並無爭執，且本院審酌該等
    證據之取得過程並無瑕疵，與本案待證事實間復具有相當之
    關聯性，經本院審酌上開證據並無顯不可信之情況，採納該
    等證據自無礙被告於程序上之彈劾詰問權利，而認上開證據
    合於刑事訴訟法第一百五十九條之四及第一百五十九條之五
    等規定，是以之為本案證據並無不當，自得採為本件認定事
    實之基礎。
貳、實體部分：
一、訊據被告甲○○固坦承持自備鑰匙竊取乙○○所有車號W5-5
    971自小客車，並同時竊得三腳架一個、工具箱一個、汽車
    音響二部、汽車視聽設備一組（主機及螢幕各一）等情，惟
    矢口否認有何毀損行為，辯稱：伊並無破壞該車右前車門的
    鎖云云。
二、經查：
  (一)證人即被害人乙○○所有車號W5-5971自小客車，於99年1月
    3日18時10分許，停放在位於雲林縣北港鎮○○里○○路648
    號前，嗣於同年月4日7時許發現該車被竊，因該車有裝置衛
    星定位系統，被害人乙○○隨即向警方報案後，協同警方利
    用衛星定位系統，於99年1月3日8時40分許在雲林縣崙背鄉
    ○○村○○路151之15號的養雞場內尋獲，並同時查獲三腳
    架一個、工具箱一個、汽車音響二部、汽車視聽設備一組（
    主機及螢幕各一）等情及該車經查獲後遭不詳工具破壞乙○
    ○所有自用小客車右前車門之門鎖(門鎖經修復之價格為新
    台幣五千三百元)等事實，有證人即被害人乙○○證述明確
    （見雲林縣警察局北港分局刑案偵查卷第4-5頁），並有雲
    林縣警察局北港分局扣押筆錄、扣押物品目錄表（見雲林縣
    警察局北港分局偵查卷第10-13頁）、贓物認領保管單（見
    雲林縣警察局北港分局偵查卷第14頁）、雲林縣警察局車輛
    協尋、尋獲電腦輸入單（見雲林縣警察局北港分局偵查卷第
    15-16頁）、現場照片6幀（見雲林縣警察局北港分局偵查卷
    第17-19頁)、車輛委修單(修復費用五千三百元)在卷可按，
    且為被告甲○○所不爭執，則被害人乙○○所有上開自用小
    客車右前車門之門鎖遭不詳工具破壞之事實堪信為真實。
  (二)被告甲○○於99年1月4日警詢時供述：「（問：你於何時？
    何地竊取W5-5971號自小客車？）我於99年1月4日2時許，偷
    竊該車地點我不知道是幾號。」；「（問：你在偷竊該車後
    有無開去犯其他案件？你都停於何地？）沒有開去犯案。都
    停在家前」等語(見雲林縣警察局北港分局偵查卷第2頁），
    又證人陳性嘉於同日警詢時證稱：「（問：請詳述警方於99
    年1月4日8時40分許於雲林縣崙背鄉豐榮村151之15號樹根養
    雞場內你朋友甲○○駕駛W5-5971贓車被查獲時所發生事情
    經過？）該員大約於8時35分許。匆忙跑到養雞場內的宿舍
    叫醒我，告訴我說『我被警方跟蹤』，快點到後方，到達
    W5-5971自小客旁時，他說快點幫忙搬東西（即警方到場時
    放置在車後地面上之音響主機3組、腳架、工具箱），我沒
    有動手，以上東西都是甲○○從W5-5971後車箱所搬出來的
    。他並拿抹布毛巾在車內不斷做擦拭動作（擦拭駕駛座及方
    向盤、排檔處），當時甲○○並對我說『我等一下要開車出
    去丟棄，你騎機車去載我』，他說完之後警方就到場了。」
    ；「（問：本日甲○○駕駛W5-5971自小客車來找你？）他
    之前曾來養雞場找我過三次，我曾告訴他雞場主人不希望外
    人來此，他知道車子停放於養雞場後方空地，所以我判斷是
    甲○○駕駛W5-5971自小客車無誤。」等語明確（見雲林縣
    警察局北港分局偵查卷第8頁），再參以卷附之雲林縣警察
    局車輛尋獲電腦輸入單（見雲林縣警察局北港分局偵查卷第
    16頁）內所記載之尋獲期間：「99年1月4日8時40分」等情
    。足證車牌號碼W5-5971自用小客確係被告甲○○以不詳工
    具或鑰匙開啟車門進入發動引擎後竊取該車後先開至其住處
    停放再駕該車到雲林縣崙背鄉○○村○○路151-17號樹根養
    雞場內找其友人陳性嘉無誤，其間除了被告甲○○接觸該車
    外，並無其他人再有接觸該車之行為。
  (三)依被告甲○○於上開警詢時所供稱：其於「99年1月4日凌晨
    2 時許」偷竊系爭自小客車，偷完該車後，其沒開系爭自小
    客車去犯案，系爭自小客車均停在其家前，之後於「99年1
    月4日上午8時40分許」，其將系爭自小客車開到雲林縣崙背
    鄉○○村○○路151-17號「樹根養雞場」內，就被警察查獲
    等語。又查，本件被告為警查獲之時、地，係於「99年1月4
    日上午8時40分許」，被告將系爭自小客車開到雲林縣崙背
    鄉○○村○○路151-17號樹根養雞場內，有雲林縣警察局北
    港分局刑事案件報告書在卷可憑。因此被告甲○○偷竊系爭
    自小客車後至被查獲之時，系爭自小客車係停放於被告之住
    家處，最後並為被告開至上開樹根養雞場，其間並無他人接
    觸過系爭自小客車，蓋若如被告所辯該車之車門鎖係他人破
    壞云云，然依常情以觀，一般竊賊要破壞車門鎖最主要仍係
    要開啟車門進入行竊該車，如被告甲○○所辯該車門鎖係他
    人所破壞為真，惟該破賣車門鎖之人何以未竊取系爭自小客
    車或行竊車內之財物，且此情何以亦未為被告所發現，則被
    告所辯顯有違常理及經驗法則，又被告雖又辯稱伊係以鑰匙
    開啟進入車內行竊，惟被告迄今仍未能將開車之鑰匙提出以
    證明其所辯為真，是被告屢辯稱係爭自小客車右前車門之門
    鎖遭破壞，並非伊所為云云，純係為了避開毀損刑責所為辯
    解之詞，不足採信，是系爭自小客車之車鎖為被告欲竊車時
    以不詳之工具破壞該前車門鎖無疑。
  (四)又臺灣雲林地方法院檢察署99年度偵字第1557號（含99年度
    偵字第第1026號）送請本院併案之事實，經核與檢察官起訴
    之犯罪事實為同一事實，本院自得併案審理，併此明。
  (五)綜上所述，被告所辯無毀損之犯行云云，係卸責之詞，不足
    採信，則被告毀損事證明確，犯行應堪認定。
三、查被告甲○○持不詳工具破壞乙○○所有車號W5-5971號自
    用小客車右前車門之門鎖之犯行，核其此部分所為，係犯刑
    法第354條之毀損罪，又被告有如事實欄所載犯罪經判處有
    期徒刑並執行完畢之事實，有臺灣高等法院前案紀錄表在卷
    可憑，其於有期徒刑執行完畢，五年以內故意再犯本件有期
    徒刑以上之罪，為累犯，依刑法第47條第1項規定加重其刑
    。原判決就毀損部分疏未詳查，認不能證明被告犯罪，而為
    無罪判決，顯有未當，檢察官上訴亦執此指摘原判決此部分
    不當，為有理由，應由本院將原判決關於毀損部分予以撤銷
    改判，以期適法。爰審酌被告素行不佳，竟為圖己利，毀損
    車體以竊取車輛危害被害人之財產法益，暨犯罪後毫無悔意
    ，飾詞狡辯等一切情狀，量處如主文第二項所示之刑，並諭
    知易科罰金之折算標準。
據上論結，應依刑事訴訟法第三百六十九條第一項前段、第三百
六十四條、第二百九十九條第一項前段，刑法第三百五十四條、
第四十一條第一項、第四十七條第一項，刑法施行法第一條之一
第一項第二項前段，判決如主文。
本案經檢察官李傳來到庭執行職務。
中    華    民    國    99    年     6    月     8    日
                  刑事第七庭    審判長法  官  李文福
                                      法  官  陳顯榮
                                      法  官  顏基典
以上正本證明與原本無異。
不得上訴。
                                      書記官  呂嘉文
中    華    民    國    99    年     6    月     8    日
附錄法條：
中華民國刑法第354條：
（毀損器物罪）
毀棄、損壞前二條以外之他人之物或致令不堪用，足以生損害於
公眾或他人者，處 2 年以下有期徒刑、拘役或 5 百元以下罰金
。

司法院資訊處製作；財團法人民間司法改革基金會備份。
